最高法院刑事判決　　　　　　　　　　　　　　　八十六年度台上字第五七四八號
　　上　訴　人　甲○○
右上訴人因誣告案件，不服台灣高等法院高雄分院中華民國八十六年六月二十四日第
二審判決（八十六年度上訴字第一一一三號，起訴案號：台灣高雄地方法院檢察署八
十三年度偵字第二三○一七號），提起上訴，本院判決如左：
    主  文
上訴駁回。
    理  由
按刑事訴訟法第三百七十七條規定，上訴於第三審法院，非以判決違背法令為理由，
不得為之。是提起第三審上訴，應以原判決違背法令為理由，係屬法定要件。如果上
訴理由狀並未依據卷內訴訟資料，具體指摘原判決不適用何種法則或如何適用不當，
或所指摘原判決違法情事，顯與法律規定得為第三審上訴理由之違法情形，不相適合
時，均應認其上訴為違背法律上之程式，予以駁回。本件上訴人甲○○上訴意旨略稱
：(一)原判決事實欄認定扣案安非他命係由上訴人出資，與胡德鴻（已經第一審法院判
處罪刑確定）共同購買，而依其理由之述，該安非他命應屬胡德鴻所有，而與上訴
人無涉。原判決有認定事實不憑證據，且與理由矛盾之違法。(二)上訴人觸犯誣告罪之
動機及目的值得宥恕，於誣告後始終坦承犯行，現有正當職業，母親罹有重疾須上訴
人照料，如上訴人入獄，全家經濟勢必陷入苦境。原判決未審酌上情，科處上訴人有
期徒刑五月之重刑，且未宣告緩刑，其判決違背法令等語。惟查原判決論處上訴人共
同犯刑法第一百六十九條第一項之誣告罪刑，已詳所憑之證據及認定之理由。觀諸
卷內筆錄，上訴人於警訊時供稱：「是我出資新台幣（下同）壹仟元向綽號『文仔』
男子購買壹包（安非他命）」，並於偵查中供稱：安非他命是「我與胡德鴻去買的，
是向『文仔』以一千元買的」各等語；胡德鴻於警訊時亦稱：「安非他命是甲○○出
資壹仟元，再由我和他一起去向綽號『阿文』男子購買壹包」等語，原判決因認上訴
人與胡德鴻用以栽贓之安非他命，係由上訴人出資，共同向「阿文」購買，殊無上訴
意旨(一)所指之違法情形存在。至是否宣告緩刑，屬事實審法院裁判時得依職權自由裁
量之事項，並非當事人所得據為提起第三審上訴之適法理由。上訴意旨(二)就原審未予
宣告緩刑而為指摘，顯與法律規定得為第三審上訴理由之違法情形，不相適合。本件
上訴違背法律上之程式，應予駁回。又本院既為程序上之上訴駁回判決，上訴人提出
在職證明書、戶口名簿影本、戶籍謄本及診斷證明書，請求本院從輕量刑並宣告緩刑
，自無從審酌，併此明。
據上論結，應依刑事訴訟法第三百九十五條前段，判決如主文。
中      華      民      國    八十六    年      九      月    二十六    日
                              最高法院刑事第二庭
                                  審判長法官  施  文  仁
                                        法官  陳  炳  煌
                                        法官  張  淳  淙
                                        法官  洪  文  章
                                        法官  林  錦  芳
      右正本證明與原本無異
                                              書  記  官
中      華      民      國    八十六    年      十      月      四      日
